---
title: "Daten Transformation with dplyr"
subtitle: "Übe mit den Pinguinen"
author: ""
format:
  html:
    embed-resources: true
editor: visual
execute:
  warning: false
editor_options: 
  chunk_output_type: console
---

```{r}
library(palmerpenguins)
library(dplyr)
```

Alle Übungen in dieser Aufgabe verwenden die `penguins` Daten als Ausgangspunkt.

1.  Führe den obigen Code-Block aus.
2.  Führe den Codeabschnitt aus, der `glimpse(penguins)` enthält.
3.  Wie viele Variablen sind in dem Datensatz?
4.  Wie viele Beobachtungen sind in dem Datensatz enthalten?
5.  Welche Datentypen sind in den Variablen enthalten? (Als Erinnerung: [rstatszh-k009.github.io/website/folien/md-02-datenvisualisierung.html#/arten-von-variablen](https://rstatszh-k009.github.io/website/folien/md-02-datenvisualisierung.html#/arten-von-variablen){.uri})

```{r}

```

## Aufgabe 1: Daten eingrenzen mit `filter()`

Verwende `filter()`, um eine Teilmenge aus `penguins` zu erstellen, die nur Beobachtungen für Adelie Pinguine enthält.

```{r}

```

Verwende `filter()`, um eine Teilmenge aus `penguins` zu erstellen, die nur Beobachtungen enthält, bei denen die Körpermasse kleiner oder gleich 2900 g ist.

```{r}

```

Verwende `filter()`, um eine Teilmenge aus `penguins` zu erstellen, die nur Beobachtungen für Adeliepinguine mit einer Schnabellänge von mehr als 40 mm enthält.

```{r}

```

Verwende `filter()`, um eine Teilmenge aus `penguins` zu erstellen, die keine Beobachtungen für Chinstrap Pinguine enthält.

```{r}

```

Verwende `filter()`, um eine Teilmenge aus `penguins` zu erstellen, die nur Gentoo Pinguine mit einer Schnabeltiefe von mindestens 15.5 Millimetern enthält.

```{r}

```

Verwende `filter()`, um eine Teilmenge aus `penguins` zu erstellen, die Beobachtungen für männliche Pinguine enthält, die auf den Dream- und Biscoe-Inseln aufgezeichnet wurden.

```{r}

```

Verwende `filter()`, um eine Teilmenge aus `penguins` zu erstellen, die Beobachtungen für weibliche Adelie Pinguine mit einer Schnabellänge von weniger als 35 mm enthält.

```{r}

```

Verwende `filter()`, um eine Teilmenge aus `penguins` zu erstellen, die Beobachtungen für weibliche Chinstrap Pinguine auf den Dream- und Torgersen-Inseln enthält.

```{r}

```

Verwende `filter()`, um eine Teilmenge aus `penguins` zu erstellen, die entweder Gentoo Pinguine enthält ODER Pinguine mit einer Körpermasse von mehr als 4500 g.

```{r}

```

## Aufgabe 2: Hinzufügen neuer Spalten mit `mutate()`

Füge eine Spalte zu `penguins` mit dem Namen `flipper_m` enthält hinzu, welche `flipper_length_mm` (Flipperlänge in Millimetern) in der Einheit von Meter umgerechnet enthält.

```{r}

```

Füge eine Spalte zu `penguins` mit dem Namen `body_mass_kg` hinzu, die `body_mass_g` (Körpermasse in Gramm) in Kilogramm umgerechnet enthält.

```{r}

```

Füge eine neue Spalte zu `penguins` hinzu, die eine neue Spalte `bill_ratio` enthält, die das Verhältnis von Schnabellänge zu Schnabeltiefe enthält.

```{r}

```

## Aufgabe 3: Zusammenfassen von Daten mit `group_by()` & `summarize()` & `count()`

Beginne mit `penguins`, gruppiere die Daten nach Art (species) und erstelle dann eine Übersichtstabelle mit der maximalen und minimalen Länge der Flossen (nenne die neuen Spalten `flip_max` und `flip_min`). Wie gehst du mit NA-Werten um?

```{r}

```

Beginne mit `penguins`, gruppiere die Daten nach Art (species) und Jahr (year) und erstelle dann eine Übersichtstabelle mit der durchschnittlichen Schnabeltiefe (nenne die Spalte `bill_depth_mean`), der durchschnittlichen Schnabellänge (nenne die Spalte: `bill_length_mean`) und der Anzahl für jede Gruppe. Wie gehst du mit NA-Werten um?

```{r}

```

Nutze die Funktion `count()`, um die Anzahl der Beobachtungen für jede Art in `penguins` zu zählen.

```{r}

```

Nutze die Funktion `count()`, um die Anzahl der Beobachtungen für jede Art auf jeder Insel in `penguins` zu zählen.

```{r}

```

Nutze `filter()`, um eine Teilmenge aus `penguins` zu erstellen, die Beobachtungen für weibliche Pinguine enthält, die auf den Torgersen- und Biscoe-Inseln aufgezeichnet wurden. Verwende dann den Pipe-Operator `|>` und `count()`, um zu überprüfen, ob du den richtigen Code geschrieben hast.

```{r}

```

## Aufageb 4: Daten kommunizieren

1.  In the YAML header (between the three dashes at the top of the document), add your name as the author of this document.

2.  Das Dokument in das HTML-Format umwandeln (Render) und eventuelle Fehler beheben.

3.  Kehre nun zurück zur Kurswebseite und folge den Schritten um deine lokalen Veränderung mit GitHub zu syncronisieren.
